最　高　行　政　法　院　裁　定
　　　　　　　　　　　　　　　　　　 96年度裁字第03812號
上　訴　人　甲○○
被 上訴 人　臺北市政府地政處土地開發總隊
代　表　人　乙○○
上列當事人間拆遷補償事件，上訴人對於中華民國96年2月15日
臺北高等行政法院95年度訴字第2372號判決，提起上訴，本院裁
定如下：
　　主  文
上訴駁回。
上訴審訴訟費用由上訴人負擔。
　　理  由
一、按對於高等行政法院判決之上訴，非以其違背法令為理由，
    不得為之，行政訴訟法第242條定有明文。依同法第243條第
    1項規定，判決不適用法規或適用不當者，為違背法令；而
    判決有同條第2項所列各款情形之一者，為當然違背法令。
    是當事人對於高等行政法院判決上訴，如依行政訴訟法第24
    3條第1項規定，以高等行政法院判決有不適用法規或適用不
    當為理由時，其上訴狀或理由書應有具體之指摘，並揭示該
    法規之條項或其內容；若係成文法以外之法則，應揭示該法
    則之旨趣；倘為司法院解釋或本院之判例，則應揭示該判解
    之字號或其內容。如以行政訴訟法第243條第2項所列各款情
    形為理由時，其上訴狀或理由書，應揭示合於該條項各款之
    事實。上訴狀或理由書如未依此項方法表明，或其所表明者
    與上開法條規定不合時，即難認為已對高等行政法院判決之
    違背法令有具體之指摘，其上訴自難認為合法。又被上訴人
    本身具有印信、組織規程及單位預算，且經台北市政府就地
    方自治之土地重劃業務之地上物拆遷補償公告事項授權其處
    理，從而，本件被上訴人具有當事人能力及當事人適格。為
    原判決依法認定在案。
二、本件上訴人對於高等行政法院判決上訴，其上訴意旨略以：
    台北市政府於91年4月17日府地重字第09112274500號公告重
    劃計畫書，同年5月17日公告期滿時，上訴人所有系爭倉庫
    即已存在，不論該倉庫是否合法建物，依法均應予以補償。
    原判決未就此敘明不可採之理由，自有判決不備理由之違法
    。又系爭倉庫之所有權之認定，非屬行政法院認定之權限，
    原審加以論述，亦有擅自認作主張之違法等語，雖以該判決
    違背法令為由，惟查地上物拆遷補償係於重劃計畫書公告後
    ，由台北市政府就拆遷補償費暨拆遷期限另行公告，作為拆
    遷補償之依據，並非以原先之重劃計畫書公告日為補償認定
    日。上訴人主張以重劃公告日系爭倉庫尚未拆除，自應補償
    云云，尚屬誤解。次查系爭倉庫為何人所有，關係何人為本
    件處分之相對人，自有查明必要，原審依職權對此加以查明
    論述，自無不合。故上訴理由狀所載內容，係就原審取捨證
    據、認定事實之職權行使，指摘其為不當，並就原審已論斷
    者，泛言未論斷，或就原審所為論斷，泛言其論斷矛盾，而
    非具體表明合於不適用法規、適用法規不當、或行政訴訟法
    第243條第2項所列各款之情形，難認對該判決之如何違背法
    令已有具體之指摘。依首揭說明，應認其上訴為不合法。至
    上訴人於原審追加之訴，原判決於理由中已敘明追加之訴不
    准之理由，亦無不合。雖疏未於判決主文一併諭知追加之訴
    駁回，然僅屬裁定更正疏漏之問題，亦難以此遽謂原判決有
    違背法令之情事。附此敘明。
三、據上論結，本件上訴為不合法，依行政訴訟法第249條第1項
    前段、第104條、民事訴訟法第95條、第78條，裁定如主文
    。
中　　華　　民　　國　　96　　年　　12　　月　　20　　日
                    最高行政法院第一庭
                        審判長法官　高　啟　燦
                              法官　黃　璽　君
                              法官　廖　宏　明
                              法官　楊　惠　欽
                              法官　林　樹　埔
以  上  正  本  證  明  與  原  本  無  異
中　　華　　民　　國　　96　　年　　12　　月　　20　　日
　　　　　　　　　　　　　　　書記官　彭　秀　玲
